【裁判字號】    99,上易,2463
【裁判日期】    991216
【裁判案由】    恐嚇
【裁判全文】
臺灣高等法院刑事判決                99年度上易字第2463號
上  訴  人  臺灣臺北地方法院檢察署檢察官
被      告  鄭以辰
上列上訴人因被告恐嚇案件，不服臺灣臺北地方法院99年度訴字
第474號，中華民國99年8月20日第一審判決（起訴案號：臺灣臺
北地方法院檢察署99年度偵續字第21號），提起上訴，本院判決
如下：
    主      文
上訴駁回。
    事實及理由
一、本案經本院審理結果，認第一審以被告鄭以辰犯刑法第346
    條第1項之恐嚇取財既遂罪、同法第346條第1項、第3項之恐
    嚇取財未遂罪，分別判處有期徒刑6月、4月，定應執行刑有
    期徒刑9月，並均諭知易科罰金折算之標準為新台幣1000元
    折算一日，認事用法及量刑均無不當，應予維持，並引用第
    一審判決書記載之事實、證據及理由（如附件）。
二、公訴人上訴意旨略以：原審量刑理由未顧及告訴人係有正常
    婚姻關係之人，遭被告以此方式恐嚇，身心受創嚴重，甚且
    被告恐嚇所得財物新台幣1萬元，迄今分文未歸還告訴人，
    猶飾詞狡辯，絲毫未見悔意，原審判決卻僅量處有期徒刑9
    月，忽略刑法第57條所定其他情狀，並未考量各該事由之全
    部具體情形，量刑顯屬過輕，為此提起上訴等語。惟查：刑
    之量定係實體法上賦予法院得為自由裁量之事項，倘量刑時
    未逾越法律所規定之範圍，亦未濫用權限致明顯失出或失入
    而違背正義，即不得任意指摘為違法。本案原審法院於量刑
    時，已審酌被告因急需用錢，竟利用其與已婚之告訴人之不
    正常關係，藉由交付兩人之性愛光碟為由要脅告訴人借錢，
    並於告訴人表示分手後，向告訴人恐嚇索取封口費，致告訴
    人受有財產上損失，且被告犯後仍矢口否認有恐嚇取財之行
    為，惡性非輕，惟念及被告與告訴人發生性關係乃兩情相願
    ，且告訴人所受損害僅1萬元，金額不高，告訴人在感情上
    亦已原諒被告之第一次恐嚇取財行為，才會再與被告交往，
    及被告之犯罪動機、手段、素行、教育程度、生活狀況等一
    切情狀，就被告所犯之恐嚇取財既遂、恐嚇取財未遂等二罪
    分別量處有期徒刑6月、4月之刑，並定應執行有期徒刑9月
    ，及均諭知易科罰金之折算標準，本院認為原審法院之量刑
    ，並無違反刑法第57條或其他顯然不當之情形，認事用法並
    無違誤，量刑亦稱妥適，檢察官猶執前詞上訴請求從重量刑
    ，為無理由，應予駁回。
據上論結，應依刑事訴訟法第373條、第368條，判決如主文。
本案經檢察官陳昱旗到庭執行職務。
中    華    民    國    99    年    12    月    16   日
                  刑事第四庭審判長法  官  陳筱珮
                                  法  官  邱滋杉
                                  法  官  孫惠琳
以上正本證明與原本無異。
不得上訴。
                                  書記官  陳建邦
中    華    民    國    99    年    12    月    16    日

司法院資訊處製作；財團法人民間司法改革基金會備份。
